臺灣臺北地方法院民事裁定　　　　　　　　99年度建字第40號
原　　　告　福清營造股份有限公司
法定代理人　黃大欉
訴訟代理人　林維堯律師
被　　　告　日商華大成營造工程股份有限公司台北分公司
法定代理人　神田晴彥
訴訟代理人　黃瑞明律師
　　　　　　傅祖聲律師
　　　　　　徐文怡律師
被　　　告　基泰營造股份有限公司
法定代理人　洪清森
上列當事人間請求給付工程款事件，本院裁定如下：
    主  文
被告基泰營造股份有限公司應於本裁定送達後十日內，提出如附
件所載內容之答辯狀正本，並以繕本或影本直接通知他造。
    理  由
一、按當事人因準備言詞辯論之必要，應以書狀記載其所用之攻
    擊或防禦方法，及對於他造之聲明並攻擊或防禦方法之陳述
    ，提出於法院，並以繕本或影本直接通知他造；又被告於收
    受訴狀後，如認有答辯必要，應於10日內提出答辯狀於法院
    ，並以繕本或影本直接通知他造，民事訴訟法第265條第1項
    、第267條第1項前段分別定有明文。
二、查原告於民國100年1月21日追加起訴被告基泰營造股份有限
    公司（下稱基泰公司）為本件被告，請求被告基泰公司與被
    告日商華大成營造工程股份有限公司臺北分公司連帶給付原
    告新臺幣（下同）1 億9075萬6092元，暨自起訴狀繕本送達
    翌日起至清償日止，按週年利率百分之5 計算之利息，本院
    遂以100年1月27日北院木民護99年度建字第40號通知命被告
    基泰公司於收受該追加起訴狀繕本後7 日內提出答辯狀，且
    繕本逕送對造，經被告基泰公司在100年1月31日收受無訛（
    見本院卷七，原告100年1 月21日民事追加起訴狀、本院100
    年1 月27日北院木民護99年度建字第40號通知、送達證書）
    。詎被告基泰公司迄今仍未提出答辯狀，茲限被告基泰公司
    於收受本裁定送達後10日內，提出答辯狀正本，並以繕本或
    影本直接通知他造，其應記載事項詳如附件所示。
三、依民事訴訟法第267條第1項，裁定如主文。
中    華    民    國   100    年    3     月    4     日
                  民事第二庭  審判長法  官  張松鈞
                                    法  官  林玲玉
                                    法  官  羅郁婷
附件
一、被告之答辯狀，應記載下列各款事項：
  （一）答辯之事實及理由。
  （二）證明應證事實所用之證據。如有多數證據者，應全部記
        載之。（關於事實，應分別記載應受判決事項聲明有理
        由之事實、對於他造主張事實之承認與否、抗辯事實及
        與此等事項相關連之事實。應證事實如有多數證據，應
        全部記載。如係人證，應載明證人之姓名、住址、電話
        號碼、訊問事項及與應證事實之關係；如係書證，除已
        提出得引用者外，應先提出影本，原本俟開庭時提出）
        ，並應記載法律關係及法律見解（實務上或學說上）、
        提供相關資料，以利爭點之整理。
  （三）對他造主張之事實及證據為承認與否之陳述；如有爭執
        ，其理由。
二、前開記載方式請以條列方式分段記載。
三、如有委任訴訟代理人而未記載於訴狀者，請載明訴訟代理人
    之姓名及住址，並提出委任狀。
四、所提書狀及書證以繕本或影本直接通知對造時，宜自行保留
    回證，俾利對造就曾否受領前項書狀繕本或影本有爭議時之
    釋明。
以上正本係照原本作成。
本裁定不得抗告。
中    華    民    國   100    年    3     月    4     日
                                    書記官  楊婷雅